【裁判字號】    90,易,569
【裁判日期】    900427
【裁判案由】    詐欺
【裁判全文】
臺灣臺北地方法院刑事判決                            九十年度易字第五六九號
    公  訴  人  臺灣臺北地方法院檢察署檢察官
    被      告  甲○○
右列被告因詐欺案件，經檢察官提起公訴（九十年度偵字第七七九號），本院判決如
左：
    主  文
甲○○意圖為自己不法之所有，以詐術使人將本人之物交付，累犯，處有期徒刑壹年
貳月。
    事  實
一、甲○○前曾於民國八十一年間因妨害風化案件，經本院判處有期徒刑五年八月，
    嗣經台灣高等法院、最高法院駁回上訴確定，於八十三年十二月一日因縮短刑期
    假釋出獄，嗣其假釋經撤銷，自八十五年十月八日起執行二年五月十四日之殘刑
    ，並與其於八十五年間所犯，經台灣士林地方法院判處有期徒刑四月確定之詐欺
    案件合併執行，甫於八十七年七月三日因縮短刑期假釋出監（於八十八年五月三
    十日期滿未經撤銷，視為執行完畢日期），又於八十八年二月二十五日復行竊盜
    ，為本院判處有期徒刑五月，經台灣高等法院於八十九年三月十五日駁回上訴確
    定；並再於八十九年二月十九日詐欺他人財物，為本院於同年十二月十五日以詐
    欺取財罪判處有期徒刑五月，於九十年一月十五日確定。詎甲○○猶不知悔改，
    復另行起意，於八十九年十月三十一日中午，與友人乙○○、丙○○○及李秀珠
    在台北市○○街「開封卡拉ＯＫ」消費時，意圖為自己不法之所有，向丙○○○
    誆稱其有一批重約十四兩之黃金，以新台幣（下同）十二萬多元典當於當鋪，得
    由丙○○○以現金回贖，轉賣賺取差價，丙○○○估計若加計利息以十三萬元贖
    回該批黃金，依市價售出後仍可賺取二萬元左右，乃陷於錯誤而同意如此處理。
    翌日甲○○以電話邀約丙○○○持現金至台北市○○○路○段八十六號某便利商
    店前，佯稱欲帶領盧女至當鋪回贖黃金，丙○○○乃將其自任會首，於同日收得
    之互助會金中之十三萬元攜至上址，未料甲○○自丙○○○取得現金十三萬元及
    盧女之身分證、印章（身分證及印章業由甲○○於翌日寄還丙○○○）後，即迅
    速逃離現場，丙○○○及在場之友人乙○○遍尋無著，始知受騙。
二、案經被害人丙○○○訴由台北市政府警察局中正第二分局報請台灣台北地方法院
    檢察署檢察官偵查起訴。
    理  由
一、訊據被告甲○○雖供述其確於八十九年十月三十一日中午，與告訴人及案外人乙○○、李秀珠至台北市○○街「開封卡拉ＯＫ」消費等情，惟矢口否認上開犯行
    ，辯稱：當天伊並未告知丙○○○有黃金典當於當鋪，第二天也沒有在台北市○○○路與丙○○○見面云云。然查被告上開犯行，業據告訴人丙○○○指訴歷歷
    ，核與證人乙○○所結證「（八十九年十月三十一日中午你們有沒有和被告、告
    訴人一起去開封卡拉ＯＫ？）有」、「（當時有沒有聽見被告向告訴人稱有黃金
    在當鋪，可以拿現金贖回的事情？）有」、「知否第二天告訴人有拿現金到羅斯
    福路交給被告？）我也在場，是劉（指被告）打電話叫我過去」、「（你到場看
    見何事？）我到場時，被告及告訴人已在場，告訴人帶著一個中華電信的袋子，
    她說裡面有十幾萬元，被告將袋子拿走，人就不見了，我追上去也找不到」等語
    ，及證人李秀珠所證述其有參加告訴人擔任會首之互助會，當天告訴人確有收到
    會款，曾聽告訴人提到遭被告詐欺之事等情相符；加以告訴人、證人乙○○及李
    秀珠均係被告之友人，告訴人與被告原無何仇怨等情，已據被告陳述在卷，參諸
    被告習於犯罪，長年進出獄所，核非有資力之人，則告訴人等豈有甘冒刑事誣告
    或偽證犯罪之囹圄風險，而構詞誣陷被告之動機與必要？堪認本件告訴人之指訴
    應屬真實，被告所辯核屬卸責之詞，不足採信，事證明確，被告犯行堪以認定。
二、核被告甲○○所為，係犯刑法第三百三十九條第一項之詐欺取財罪。被告如事實
    欄所示之論罪科刑及執行情形，有台灣高等法院檢察署刑案紀錄簡覆表附卷可稽
    ，其於受有期徒刑之執行完畢後，五年以內再犯本件有期徒刑以上之罪，為累犯
    ，應依刑法第四十七條之規定，加重其刑。爰審酌被告前科累累，素行不良，且
    犯罪後飾詞狡辯，未見悔悟，態度不佳，及其犯罪之動機、目的、手段、所生危
    害等一切情狀，量處如主文所示之刑。
據上論斷，應依刑事訴訟法第二百九十九條第一項前段、刑法第三百三十九條第一項
、第四十七條，罰金罰鍰提高標準條例第一條前段，判決如主文。
本案經檢察官葉惠燕到庭執行職務。
中    華    民    國      九十      年    四      月        二十七      日
                                    臺灣臺北地方法院刑事第七庭
                                          法  官  楊  代  華
右正本與原本無異。
如不服本判決，應於送達後十日內，以書狀向本院提起上訴。
                                          書記官  許  博  為
中    華    民    國      九十      年    四      月        三十        日
附錄本案論罪科刑法條全文：
刑法第三百三十九條
一意圖為自己或第三人不法之所有，以詐術使人將本人或第三人之物交付者，處五年
  以下有期徒刑、拘役或科或併科一千元以下罰金。
二以前項方法得財產上不法之利益或使第三人得之者亦同。
三前二項之未遂犯罰之。


司法院資訊處製作；財團法人民間司法改革基金會備份。
